【裁判字號】    90,訴,77
【裁判日期】    900521
【裁判案由】    毒品危害防制條例
【裁判全文】
臺灣臺南地方法院刑事判決                              九十年度訴字第七七號
    公  訴  人  臺灣台南地方法院檢察署檢察官
    被      告  甲○○
右列被告因違反毒品危害防制條例案件，經檢察官提起公訴（八十九年度毒偵字第三
０六０號），暨函送併辦審理（八十九年度毒偵字第八二九一號），本院判決如左：
    主  文
甲○○連續施用第一級毒品，處有期徒刑玖月。
扣案之注射針筒壹支，沒收。
    事  實
一、甲○○曾於民國八十七年間因施用毒品案件，經台灣高雄地法院以八十七年度毒
    聲字第三一三三號裁定送觀察、勒戒，認無繼續施用毒品之傾向，由台灣高雄地
    方法院檢察署檢察官於八十七年十一月十三日以八十七年度偵字第二四七三三號
    為不起訴處分確定。復因施用第一級毒品海洛因案件，經台灣高雄地法院以八十
    八年度毒聲字第二二七０號裁定送觀察、勒戒後，認有繼續施用毒品之傾向，復
    由該院以八十八年度毒聲字第二七八六號裁定先送強制戒治，並由台灣高雄地方
    法院檢察署檢察官提起公訴，嗣於八十九年十月十九日，經臺灣高雄地方法院以
    八十九年度訴字第一七六七號判處有期徒刑八月確定。詎甲○○復基於概括之犯
    意，自八十九年十月二十日起至同年十一月二十八日晚上十時許止，連續在台南
    市○○○路涼亭及高雄縣茄萣鄉○○村○○路○段涼亭等處，以注射針筒摻水注
    射靜脈之方式，平均二日施用第一級毒品海洛因一次。其間於八十九年十月二十
    九日晚上七時五十分許，在高雄縣茄萣鄉○○村○○街一一一號金鑾宮內為警查
    獲；復於八十九年十一月三十日下午三時十分許，向台南市警察局第六分局之警
    員自承連續多次施用第一級毒品海洛因之情事，並提出施用第一級毒品海洛因之
    注射針筒一支。
二、案經台南市警察局第六分局報告台灣台南地方法院檢察署檢察官偵查起訴，暨高
    雄縣警察局湖內分局報告臺灣高雄地方法院檢察署檢察官函送併辦。
    理  由
一、訊據被告甲○○對於在右揭時、地連續施用第一級毒品海洛因多次之行為供承不
    諱，又被告第一次經警查獲所採集之尿液經送驗後，呈嗎啡陽性反應，第二次至
    台南市警察局第六分局自承連續多次施用第一級毒品後，經警採集其尿液送驗後
    亦呈嗎啡陽性反應，分別有高雄縣政府衛生局八十九年十一月十七日八九煙檢字
    第二九六０號煙毒尿液檢驗成績書，及台南市衛生局八十九年十二月五日南市衛
    驗字第八九一一三四號檢驗成績書、法務部調查局九十年四月二十七日（九０）
    陸（一）字第九００二０六七五號檢驗通知書各一紙在卷可稽，復有施用毒品之
    器具注射針筒一支扣案可資佐證。再被告於民國八十七年間因施用毒品案件，經
    送觀察、勒戒，認無繼續施用毒品之傾向，由台灣高雄地方法院檢察署檢察官於
    八十七年十一月十三日以八十七年度偵字第二四七三三號為不起訴處分確定。復
    因施用第一級毒品案件，經台灣高雄地法院裁定送觀察、勒戒後，認有繼續施用
    毒品之傾向，復由該院以八十八年度毒聲字第二七八六號裁定先送強制戒治，並
    由台灣高雄地方法院檢察署檢察官提起公訴，嗣於八十九年十月十九日，經臺灣
    高雄地方法院以八十九年度訴字第一七六七號判處有期徒刑八月確定，有上開不
    起訴處分書、刑事判決書，及台灣高等法院被告全國前案紀錄表各一份在卷可按
    。綜上，被告自白與事實相符，本件事證明確，其犯行堪予認定。
二、核被告所為，係犯毒品危害防制條例第十條第一項之施用第一級毒品罪。被告先
    後多次施用第一級毒品之行為，時間緊接，犯罪構成要件相同，顯係基於概括犯
    意反覆為之，應論以連續犯，並加重其刑。被告多次持有第一級毒品，進而施用
    ，其持有之低度行為應為施用行為所吸收，均不另論罪。至台灣高雄地方法院檢
    察署檢察官函送併辦被告於八十九年十月二十九日晚上七時五十分許，在高雄縣
    茄萣鄉○○村○○街一一一號金鑾宮內為警查獲施用第一級毒品之部分，因此部
    分業經檢察官提起公訴，本院本應審理，併此敘明。爰審酌被告前已因施用第一
    級毒品經法院判處有期徒刑八月確定，仍不知悔改警惕、主動於八十九年十一月
    三十日向台南市警察局第六分局之警員自承施用毒品之犯行、施用毒品之本質乃
    係自戕之行為及犯後坦承悔悟等一切情狀，量處如主文所示之刑，以啟自新。再
    扣案之注射針筒一支，係被告供犯罪所用之物，且為被告所有，業據其供明在卷
    ，爰依法沒收。至扣案之白色粉末淨重０．０四公克（含袋重０．三公克，起訴
    書誤載為含袋重０．二公克）公訴人雖請求依毒品危害防條例第十八條第一項前
    段之規定，宣告沒收並銷燬之，惟上開白色粉末經送驗後，並未發現毒品成分，
    有法務部調查局鑑定通知書一紙附於八十九年毒偵字第三０六０號卷第二十頁可
    參，足認扣案白色粉末並非毒品或違禁物，爰不依法沒收並銷毀之。末按按連續
    犯係裁判上之一罪，其刑罰權亦屬單一，無從分割，故其中一部分行為，既已被
    偵查機關發覺，雖在司法機關訊問中被告陳述其未發覺之部分犯罪行為，僅能謂
    為自白，並不符合法第六十二條之規定，而認對全部犯罪有自首之效力，予以減
    輕其刑，最高法院八十四年台上字第四五一六號、八十一年台上字第四七０三號
    著有判決可資參照。查本件被告多次施用第一級毒品之犯行，應論以連續犯，已
    如前述，而被告早於八十九年十月二十九日晚上七時五十分許，即為警發覺其有
    施用第一級毒品之犯嫌，並採集其尿液送驗（參警卷八十九年十月二十九日調查
    筆錄），故縱被告嗣後於同年十一月三十日下午三時十分許，向台南市警察局第
    六分局之警員自承連續施用第一級毒品之犯行，然其一部分之犯行，既已被偵查
    機關發覺，則依前揭判決意旨，被告並不符合法刑法第六十二條自首之規定，而
    認對全部之犯罪有自首之效力。公訴人請求依刑法第六十二條自首之規定減輕其
    刑，原無不合，惟因台灣高雄地方法院檢察署檢察官，嗣後函送併辦被告於八十
    九年十月二十九日晚上七時五十分許經警查獲施用第一級毒品之部分，而不符合
    刑法第六十二條之規定，併此敘明。
據上論斷，應依刑事訴訟法第二百九十九條第一項前段，毒品危害防制條例第十條第
一項，刑法第十一條前段、第五十六條，第三十八條第一項第二款，判決如主文。
中    華    民    國      九十      年      五      月      二十一      日
                                    臺灣台南地方法院刑事第三庭
                                        審判長法  官
                                              法  官
                                              法  官
右正本證明與原本無異。
如不服本判決，應於判決送達後十日內，向本院提出上訴狀。
                                              書記官
中    華    民    國      九十      年      五      月      二十一      日
附錄論罪法條：
毒品危害防制條例第十條第一項：
施用第一級毒品者，處六月以上五年以下有期徒刑。


司法院資訊處製作；財團法人民間司法改革基金會備份。
